臺灣高等法院刑事判決　　　　　　 95年度上更(一)字第837號
上　訴　人
即　被　告　甲○○
　　　　　　　　　　現於臺灣臺北監獄臺北分監
指定辯護人　扶助律師：陳殷朔律師
上列上訴人因毒品危害防制條例案件，不服臺灣板橋地方法院90
年度訴字第1470號，中華民國92年9月2日第一審判決（起訴案號
：臺灣板橋地方法院檢察署90年度偵字第3609號、第6731號），
提起上訴，經最高法院發回更審，本院判決如下：
    主  文
原判決關於販賣第二級毒品部分撤銷。
甲○○販賣第二級毒品，處有期徒刑捌年。扣案之安非他命貳拾
壹包（淨重共計伍佰捌拾伍點公克，驗餘淨重為伍佰捌拾肆
點玖陸公克）沒收銷燬之；分裝袋柒拾伍個沒收。
    事  實
一、甲○○於民國（下同）九十年四月一日下午四時許，在台北
    市○○○路○段惠陽超市附近，基於販賣營利之意圖，經綽
    號「阿龍」者之介紹向綽號「兄仔」者，以不詳金額販入第
    二級毒品安非他命二十一包（淨重共計五百八十五點三三公
    克），伺機出售，然未及賣出即於同日下午七時許，在台北
    縣樹林市○○路三四一之三號為警查獲，並在其身上扣得安
    非他命一小包（淨重四點二公克）、在其所駕駛Ｕ四－一九
    一七號自小客車上扣得安非他命二十包（連同上開安非他命
    一小包共計淨重五百八十五．三三公克，驗餘淨重共計五百
    八十四．九六公克）以及其所有備且供販賣用之分裝袋七十
    五個。
二、案經臺北縣政府警察局（即改制前之臺北縣警察局）板橋分
    局報告臺灣板橋地方法院檢察署檢察官偵查起訴。
    理  由
一、上開上訴人即被告甲○○持有第二級毒品安非他命二十一包
    （淨重共計五百八十五點三三公克）分別於身上及自小客車
    上被查獲之事實，業經上訴人即被告供認不諱；並有扣得安
    非他命及分裝袋可資佐證；而扣案之白色結晶物二十一包經
    鑑驗結果確屬安非他命無訛，淨重共計五百八十五．三三公
    克，驗餘淨重為五百八十四．九六公克，且經抽測其中六包
    平均純度高達百分之九十八，此有內政部警政署刑事警察局
    九十年五月二十八日刑鑑字第四六四九五號鑑驗通知書一紙
    附卷可查；事證明確，至堪認定。
二、關於上開安非他命之來源，上訴人即被告復供稱，係經綽號
    「阿龍」者介紹，向綽號「兄仔」者購入云云，經查上訴人
    即被告並無任何製造安非他命之背景資料，應非自己製造，
    而若供出貨源，可能招來殺身之禍，故上訴人即被告所供經
    綽號「阿龍」者介紹、向綽號「兄仔」者購入一節，衡情亦
    堪採信。
三、至於上訴人即被告是否基於營利之意圖而販入一節，上訴人
    即被告雖矢口否認自始有營利意圖，辯稱，其購買安非他命
    僅供自己施用云云，惟查：
  (1)、依據文獻記載，正常人之安非他命與海洛因之最低致死劑
    量皆為二百毫克，一天內若單次使用超過此劑量即有致命之
    可能性，數小時內大量施用於體內可產生累積現象而導致中
    毒或死亡，此有行政院衛生署管制藥品管理局八十八年十月
    十九日管檢字第八一一七號函可稽。又一般施用毒品之人
    ，其隨時持有毒品之數量有限，縱屬至愚亦不致囤積大量毒
    品以供施用，蓋警察機關查緝施用毒品，不遺餘力，囤積毒
    品愈多，風險愈大，囤積愈久，被查獲之可能愈大。若以上
    訴人即被告被查獲上開安非他命數量，在不危及性命之狀況
    下，供自己施用，則足夠施用長達約十個月之久，顯違常情
    ，故上訴人即被告所為施用之辯解，不足採信。
  (2)、按一次購入扣案大量安非他命，無論市場行情如何，非數
    十萬元無法購得。上訴人即被告並非萬貫家產之人，據其供
    稱，其一天工資約新台幣一千七百元，好一點則有三千元，
    有工作才有錢拿等語，應係靠勞力謀生而已，若謂勉強斥資
    數十萬元，一次購買如此龐大數量之安非他命僅供施用，實
    有違常情，故謂非意圖銷售營利，其誰能信？
  (3)、本件第二級毒品安非他命二十一包，除一包由上訴人即被
    告隨身攜帶之外，其餘二十包均在在上訴人即被告所駕駛
    Ｕ四－一九一七號自小客車上扣得。上訴人即被告若僅供自
    己臨時施用，隨身攜帶一包即已足，何須另置二十包於車上
    ？若非出賣以牟利，又何須預備分裝袋七十五個在車上？
四、綜上所述，上訴人即被告前開犯行堪予認定。按毒品危害防
    制條例第四條第二項之販賣第二級毒品罪，不以販入之後復
    行賣出為要件，祇須以營利為目的，販入或賣出，有一於此
    ，即已成立。是核上訴人即被告所為，係犯毒品危害防制條
    例第四條第二項之販賣第二級毒品罪既遂罪。公訴人認上訴
    人即被告係犯同條例第五條第二項之罪，起訴法條，容有未
    洽，應予變更。
五、原審予以論科，固非無見。惟查原判決理由既以：販賣安非
    他命係違法行為，非可公然為之，亦無公定之價格，不論任
    何包裝，均可任意分裝增減分量，而每次買賣之價量，亦可
    能隨時依雙方間之關係深淺、資力、需求量及對行情之認知
    、來源是否充裕、查緝是否嚴緊、購買者被查獲時供述購買
    對象之可能性風險之評估等，因而異其標準，並機動調整，
    非可一概而論。卻又援引台灣板橋地方法院檢察署檢察官九
    十年度偵字第五三五五號起訴書個案內容，以市場價格精算
    ，認定本件上訴人即被告販入安非他命之價格遠低於毒販大
    盤商。認定事實之理由有所矛盾，即有可議。上訴人即被告
    上訴意旨否認犯罪，故無可取，惟原判決既有違誤，自屬不
    可維持，本院即應將原判決撤銷改判。茲審酌上訴人即被告
    意圖牟利，不顧販賣毒品對社會造成之潛在危害，犯罪後未
    坦承犯行等，並不知悔悟等一切情狀，爰量處如主文所示之
    刑，以示懲儆。又扣案安非他命二十一包（淨重共計五百八
    十五．三三公克，驗餘淨重為五百八十四．九六公克），查
    係被告所有，已如前述，且係查獲之毒品，爰依毒品危害防
    制條例第十八條第一項前段規定予以宣告沒收銷燬之；再扣
    案之分裝袋七十五個，被告雖辯稱係出賣人所附贈云云，惟
    其既不供出所謂「阿龍」或「兄仔」其人，所為辯解即屬無
    據，而物品既置於上訴人即被告車上，堪認係上訴人即被告
    所有且供販賣所用之物，爰依刑法第三十八條第一項第二款
    之規定併予宣告沒收之。其餘扣案之海洛因一小包及三大包
    （共計淨重六二．一三公克）、注射針筒一支、摻食器一支
    、安非他命殘渣袋一個，核與本案無關，自毋庸在本案宣告
    沒收，附此敘明。
據上論斷，應依刑事訴訟法第三百六十九條第一項前段、第三百
六十四條、第二百九十九條第一項前段、第三百條，毒品危害防
制條例第四條第二項、第十八條第一項前段，刑法第十一條前段
、第三十八條第一項第二款，判決如主文。
本案經檢察官邱美育到庭執行職務。
中　　華　　民　　國　　96　　年　　1 　　月　　24　　日
      　　　　　　刑事第三庭    審判長法　官  許國宏
　　　      　　　　　　　　　　　　　法　官  許增男
　　　　　　      　 　 　　　　　　　法　官  陳祐治
以上正本證明與原本無異。
如不服本判決，應於收受送達後十日內向本院提出上訴書狀，其
未敘述上訴之理由者並得於提起上訴後十日內向本院補提理由書
（均須按他造當事人之人數附繕本）。
                                      書記官  蔡慧娟
中　　華　　民　　國　　96　　年　　1 　　月　　24　　日
附錄：本案論罪科刑法條全文
毒品危害防制條例第四條第二項
製造、運輸、販賣第二級毒品者，處無期徒刑或七年以上有期徒
刑，得併科新台幣七百萬元以下罰金。
